【裁判字號】    98,交上易,187
【裁判日期】    980929
【裁判案由】    過失致死
【裁判全文】
臺灣高等法院刑事判決               98年度交上易字第187號
上  訴  人
即  被  告  甲○○
                    國民
選任辯護人  謝清傑律師
上列上訴人因過失致死案件，不服臺灣桃園地方法院97年度交訴
字第39號，中華民國98年5月6日第一審判決（起訴案號：臺灣桃
園地方法院檢察署96年度偵字第 22230號、97年度偵字第3182號
），提起上訴，本院判決如下：
    主  文
上訴駁回。
甲○○緩刑貳年。
    事實及理由
一、本案經本院審理結果，認第一審判決對被告甲○○論以刑法
    第276條第1項過失致人於死罪，判處有期徒刑6月，並諭知
    易科罰金之標準，核無不當，應予維持，並引用第一審判決
    書記載之事實、證據及理由（如附件）。
二、上訴意旨略以：本案主要發生之原因係游進發與被害人張倖
    瑄沒有保持安全距離，車速又過快所致。上訴人僅有因停車
    未妥之輕微行為，致造成本案發生，且上訴人願意接受原審
    判決之事實，亦已認錯，並於原審判決後，與被害人張倖瑄
    家屬達成和解，並由保險公司支付和解金，爰請求考量上情
    ，從輕量刑云云。經查，上訴人業於本院審理時坦承有過失
    之犯行，且不否認於案發時地之肇事路段上停放上訴人之自
    用小客車，適有游進發（所涉業務過失致人於死罪，已經原
    判決判處有期徒刑 6月確定）所駕駛之曳引車及張倖瑄所騎
    乘之機車同向行進至該處，兩車發生碰撞而肇事，機車騎士
    張倖瑄因此人車倒地，並致被害人張倖瑄顱骨破裂、全身多
    發性骨折，經送醫急救不治死亡之事實，，並有警製道路交
    通事故現場圖、道路交通事故調查報告表(一)(二)、肇事後現場
    暨車損照片共22幀、肇事現場監視器翻拍照片 8張及財團法
    人長庚紀念醫院林口分院出具之診斷證明書 1紙存卷可稽，
    又被害人張倖瑄因本次車禍肇事後經送醫急救不治死亡後，
    經臺灣桃園地方法院檢察署檢察官督同檢驗員到場相驗明確
    ，製有相驗筆錄、臺灣桃園地方法院檢察署檢驗報告書、相
    驗屍體證明書各 1份及相驗照片12張在卷可按。足認上訴人
    前開出於任意性所為之自白，核與事實相符，可以採信。本
    案上訴人違規於交岔路口十公尺內、併排停車，足使後方由
    被害人張倖瑄所騎乘機車向前行進時遭遇阻礙，而往內側車
    道偏行行進，終致其不慎與其左側曳引車發生擦撞而人車倒
    地並遭拖行致死，是上訴人自有上開違規臨時停車之過失，
    且其過失與被害人張倖瑄之死亡結果間，應有相當因果關係
    。是本件事證明確，上訴人犯有過失致人於死之犯行，已堪
    認定，原判決量刑亦稱允當，是其上訴非有理由，應予駁回
    。
三、本件上訴人上訴雖無理由，然查，上訴人即被告甲○○前未
    曾受有期徒刑以上刑之宣告，有卷附本院被告甲○○全國前
    案紀錄表 1份可按，其因一時過失，偶罹刑典，事後已深具
    誠意，態度良好，於本院審理時，坦承過失之犯行，並於原
    審判決後，與被害人家屬達成民事和解，同意賠償被害人家
    屬55萬元，嗣由兆豐產物保險股份有限公司以匯款方式，將
    上開款項匯入被害人家屬指定之銀行帳戶內，亦有該公司車
    險理賠計算書及桃園縣龜山鄉調解委員會調解書附卷可稽，
    並請求給予緩刑機會等語；而原審共同被告游進發及本案被
    害人張倖瑄之行為，並同為本件事故發生之原因等情，本院
    認上訴人經此起訴、審判與刑之宣告，當知所警惕，信無再
    犯之虞，本院認其所宣告之刑以暫不執行為適當，併予宣告
    緩刑2年，以啟自新。
據上論斷，應依刑事訴訟法第368條、第373條，刑法第74條第1
項第1款，判決如主文。
本案經檢察官劉文水到庭執行職務。
中    華    民    國    98    年    9     月    29    日
                  刑事第七庭  審判長法  官  陳晴教
                                    法  官  楊智勝
                                    法  官  游紅桃
以上正本證明與原本無異。
不得上訴。
                                    書記官  戴伯勳
中    華    民    國    98    年    9     月    29    日
附錄：本案論罪科刑法條全文
中華民國刑法第276條（過失致死罪）
因過失致人於死者，處2年以下有期徒刑、拘役或2千元以下罰金
。
從事業務之人，因業務上之過失犯前項之罪者，處 5 年以下有期
徒刑或拘役，得併科3千元以下罰金。


司法院資訊處製作；財團法人民間司法改革基金會備份。
